# 请问陈版主：子公司增资的问题

提问人：洋葱头 Judy 时间：2016-06-20 21:27:55
A公司系B公司的全资子公司，实收资本为 1000 万， 后 A公司引进新股东C 投资 3000 万，其中 500 万作为股本 2500 万作为资本公积 B公司占比2/3 ，后又已 2500 的资本公积 按2/3、1/3的比例 转增股本。此投资协议均体现在一个合同中。 请问陈版主：母公司B（单体）需要 调整长期股权投资 并确认投资收益吗 确认投资收益的价值该如何确认？

回答人：chenyiwei
母公司B在该一系列交易前后均保持对A的控制权，且B本身没有对A进行资本性投入，投资成本不变，因此B的个别报表层面对此无需进行账务处理。